【裁判字號】    92,上更(一),151
【裁判日期】    921107
【裁判案由】    違反槍砲彈藥刀械管制條例等
【裁判全文】
臺灣高等法院刑事判決                        九十二年度上更(一)字第一五一號
    上  訴  人
    即  被  告  甲○○
    選任辯護人  劉  楷  律師
                蔡文燦  律師
右上訴人因違反槍砲彈藥刀械管制條例等案件，不服臺灣桃園地方法院八十九年度訴
字第八四四號，中華民國九十一年五月二十四日第一審判決（起訴案號：臺灣桃園地
方法院檢察署八十九年度偵字第一八七七號），提起上訴，本院判決後，由最高法院
發回更審，本院判決如左：
    主  文
原判決關於未經許可製造其他可發射子彈具有殺傷力之槍枝、未經許可持有爆裂物暨
定執行刑部分均撤銷。
甲○○未經許可，持有可發射子彈具有殺傷力之槍枝，累犯，處有期徒刑參年貳月，
併科罰金新台幣拾萬元，罰金如易服勞役，以新台幣玖佰元（即銀元參佰元）折算壹
日。扣案之土製霰彈槍壹把（黑色，槍枝管制編號：0000000000號）、土
製霰彈子彈壹顆及制式霰彈子彈壹顆（彈底標記為ＪＩＡＬＩＮＧ１２１２ＣＨＩＮ
Ａ），均沒收。
    事  實
一、甲○○於民國八十六年十一月二十八日，因違反麻醉藥品管理條例案，經臺灣桃
    園地方法院判處有期徒刑三月，如易科罰金，以三百元折算一日，於八十七年二
    月二日確定，並於八十七年四月十三日易科罰金執行完畢。其仍不知悔改，於八
    十八年九月間某日，經由綽號「阿達」之不詳姓名年籍之成年男子介紹，以新台
    幣二萬元之代價，至桃園縣中壢市新街廟附近巷子內取得一只裝有霰彈槍、槍管
    、子彈、彈頭、底火、砂輪機等物之箱子，並自斯時起未經許可而持有箱子內之
    具有殺傷力之土製霰彈槍一把（黑色，槍枝管制編號：0000000000號
    ）暨具殺傷力之土製霰彈子彈一顆（起訴書載為「火藥」）及具殺傷力之制式霰
    彈子彈一顆（彈底標記為ＪＩＡＬＩＮＧ１２１２ＣＨＩＮＡ）。嗣於八十九年
    一月二十一日晚上十時許，為警於桃園縣大園鄉橫峰村橫山七十一號內當場查獲
    ，並扣得如附表所示之物（其中含有上開土製霰彈槍、土製霰彈子彈、制式霰彈
    子彈）。
二、案經桃園縣警察局桃園分局報請臺灣桃園地方法院檢察署檢察官偵查起訴。
    理  由
一、被告甲○○未經許可，持有具有殺傷力之槍枝暨子彈部分：
    (一)右揭被告持有具有殺傷力土製霰彈槍之事實，迭據其於警訊、偵查、原審及本
      院審坦承不諱，並有被告所有之上開土製霰彈槍一把（黑色，槍枝管制編號：
      0000000000號）扣案可資佐證。而扣案之槍枝經送鑑定結果，認為
      「送鑑土製霰彈槍（黑色）壹枝（槍枝管制編號：0000000000），
      認係由具擊發機構之土造鋼管槍（可分解成二段）與手槍外型之金屬槍身組合
      而成，可裝填口徑十二ＧＡＵＧＥ之霰彈，該槍以拉放拉柄撞擊撞針擊發霰彈
      ，機械性能良好，認具殺傷力」，此有內政部警政署刑事警察局八十九年二月
      八日刑鑑字第一二二六九號鑑驗通知書一份在卷可稽（偵查卷第四十三頁、第
      四十四頁），從而扣案之土製霰彈槍，具有殺傷力，洵堪認定，自屬槍砲彈藥
      刀械管制條例第十一條所稱之其他可發射子彈具有殺傷力之槍枝，此部分事證
      明確。
    (二)又前開被告持有制式霰彈子彈一顆（彈底標記為ＪＩＡＬＩＮＧ１２１２ＣＨ
      ＩＮＡ）及土製霰彈子彈一顆（起訴書載為「火藥」）之事實，亦據其於本院
      調查及審理中自承無訛，復參諸被告於警訊及偵查中初訊時供承：「是一位朋
      友綽號『阿達』男子介紹我去中壢市新街廟一帶巷子內有一只箱子，˙˙˙子
      彈成品在我拿回該只箱子時就已經不知被何人完工，霰彈槍子彈亦是放在該只
      箱子時順手拿回來的」（見偵查卷附八十九年一月二十二日警訊筆錄，第一０
      頁正、反面）、「˙˙˙子彈是之前朋友給我的˙˙˙」、「（查扣之槍彈都
      是你的？）是的。˙˙˙」（見偵查卷第三六頁反面至第三七頁）等語明確，
      並有制式霰彈子彈一顆（彈底標記為ＪＩＡＬＩＮＧ１２１２ＣＨＩＮＡ）扣
      案可證，而該制式霰彈子彈一顆送鑑定結果：認為「送鑑制式霰彈子彈壹顆，
      認係制式口徑十二ＧＡＵＧＥ霰彈，彈底標記為ＪＩＡＬＩＮＧ１２１２ＣＨ
      ＩＮＡ，認具殺傷力」等情，有內政部警政署刑事警察局八十九年二月八日刑
      鑑字第一二二六九號鑑驗通知書一份在卷可憑，足證被告確係持有前揭具殺傷
      力之之制式霰彈子彈。
    (三)有關桃園縣警察局桃園分局搜索扣押證明筆錄所載之火藥一瓶，經原審送鑑定
      結果，認為「送驗証物扣案火藥壹瓶，實為一枚爆裂物，該枚爆裂物重十六‧
      五公克，係以直徑一‧二公分、長四‧四公分、厚約０‧０五公分之不鏽鋼管
      為容器，內裝截斷之銅釘六公克及無煙火藥約０‧八公克，兩端以熱融膠封口
      ，可利用投擲撞擊引爆，認具破壞性殺傷力」，有內政部警政署刑事警察局八
      十九年九月十四日刑偵五字第一三五八一一號爆炸（裂）物鑑驗、處理通知書
      一份在卷可稽（見原審卷第三二頁）。惟經本院前審進一步勘驗比對，該所謂
      之火藥一瓶，已經拆卸為不鏽鋼管之容器及火藥、銅釘、融膠等物，有本院前
      審九十一年十月八日勘驗筆錄（見本院上訴卷第六七頁）及該物拆卸後之照片
      一幀（見本院前審卷第六九頁編號）附卷可稽，自該不鏽鋼管直徑一‧二公
      分、長四‧四公分、厚約０‧０五公分之規格觀之，與前揭扣案之制式霰彈子
      彈一顆極為類似，顯係靠槍枝之拉放拉柄撞擊撞針而擊發，而非利用投擲撞擊
      引爆；另自其內容物含有截斷之銅釘六公克觀之，亦與霰彈係近距離攻擊而造
      成攻擊面呈大範圍蜂窩狀彈痕之特性相符，而與一般爆裂物之填充物顯有不同
      ；況該不鏽鋼管內所含有之無煙火藥約０‧八公克，是否具有如同爆裂物一般
      之爆發力、破壞力，亦非無疑。基此，本院認該所謂扣案之火藥一瓶，實係土
      製霰彈子彈一顆，而其外觀既係以不鏽鋼管為容器，內含截斷之銅釘六公克及
      無煙火藥約０‧八公克，則顯具殺傷力，是被告持有前開具殺傷力之土製霰彈
      子彈亦明。
    (四)被告雖辯稱：員警陳育德為求辦案績效，要求伊購買槍枝、子彈，伊為避免糾
      纏，乃購買上開槍枝、子彈，以交付員警，其係自動交出云云。惟查：證人即
      員警陳育德於原審已否認上情，並證稱：本件並非伊所查獲，前案被告為警查
      獲交保後即搬家，伊找不到被告等語（原審卷第一八０頁、第一八一頁），參
      以被告前曾有違反麻醉藥品管理條例犯罪之前科，此有犯罪前科表在卷足憑，
      因此，身為警務人員之陳育德基於掃蕩整肅毒品之職責，並避免被告再犯毒品
      案件，因而曾試圖找尋被告，但囿於被告已他遷而未獲，自不得據此推論陳育
      德警員曾私下逼迫被告交出槍枝作業績之情事。再被告亦供承：「陳警員確實
      在這期間都沒有找過我」一語（原審卷第一八一頁），綜上，被告既於前案為
      警查獲後，即未再與證人陳育德有所接觸，員警又如何要求或糾纏被告交付槍
      枝、子彈，被告此部分辯解，自不足採信。本院前審選任辯護人固為被告辯稱
      ：被告因受不了陳育德警員之壓力，方擅自向「阿達」購買槍枝，擬交予警方
      交差部分，查無相關證據可資佐證，亦不足採信。
    綜上所述，被告未經許可，持有可發射子彈具有殺傷力之土製霰彈槍一把，暨未
    經許可，持有制式霰彈子彈及土製霰彈子彈各一顆之犯行，均堪以認定。
二、被告未經許可，持有具有殺傷力之土製霰彈槍一把，係犯槍砲彈藥刀械管制條例
    第十一條第四項未經許可，持有可發射子彈具有殺傷力之槍枝罪（公訴人於事實
    欄已載明被告持有該槍枝，為警查獲，應已起訴，僅漏載起訴法條）。被告未經
    許可，持有制式霰彈子彈及土製霰彈子彈各一顆，係犯同條例第十二條第四項未
    經許可持有子彈罪。其以一行為同時持有制式及土製之子彈，仍屬單純一罪。被
    告以一行為同時觸犯上揭二罪名，為想像競合犯，應依刑法第五十五條前段之規
    定，從一重之未經許可，持有可發射子彈具有殺傷力之槍枝罪處斷。公訴人於犯
    罪事實欄將子彈、火藥（即桃園縣警察局桃園分局搜索扣押證明筆錄所載之「火
    藥一瓶」）二者並列，顯係認前開土製霰彈子彈一顆非屬子彈，就此部分未據以
    引用槍砲彈藥刀械管制條例第十二條第四項之未經許可持有子彈罪之法條，惟於
    事實欄已明確記載被告持有土製霰彈子彈一顆（即前開所謂「火藥一瓶」）之事
    實，是此部分業經起訴，本院自應加以審理。被告於八十六年十一月二十八日，
    因違反麻醉藥品管理條例案，經臺灣桃園地方法院判處有期徒刑三月，如易科罰
    金，以三百元折算一日，於八十七年二月二日確定，並於八十七年四月十三日易
    科罰金執行完畢，此有本院被告全國前案紀錄表與臺灣桃園地方法院檢察署刑案
    資料查註紀錄表各乙份存卷可稽，其於有期徒刑執行完畢後，五年以內再犯本件
    有期徒刑之罪，為累犯，應依刑法第四十七條之規定加重其刑。被告雖陳稱：伊
    係自首，符合減刑要件。惟按「對於未發覺之罪自首而受裁判者，減輕其刑」，
    固為刑法第六十二條前段定所明，但所謂「未發覺」，係指有偵查犯罪職權之公
    務員尚未知悉犯罪事實與犯罪之人而言。經查：證人即查獲本案之員警丁○○於
    原審證稱：「（當日查緝的重點？）槍及毒品。因為我們有線報。我們去的時候
    ，就知道被告有槍及毒品。槍是我同事問被告的時候，被告拿出來的」等語（見
    原審卷第一五九頁）；證人即另一查獲本案之員警丙○○於本院調查時證稱：伊
    記得依線報，被告係改造槍械及毒品（本院第七十三頁）。綜上，本案查獲之員
    警於前往查緝被告前即獲線報得知被告持有槍械，被告縱係自行將槍、彈繳交，
    依上所述，亦不符合自首之要件。證人己○○於本院固證稱：係被告主動告訴警
    方有關槍枝之事云云（本院卷第一０二頁），惟查員警於前往查緝被告前即獲線
    報得知被告持有槍械，有如前述，自不得以證人己○○之證言遽認被告係自首。
    此部分已明，被告聲請再為傳喚證人戊○○、乙○○，即無必要。至於警方前去
    取締查獲當時，是否荷槍實彈，或被告為警查獲時是否係通緝犯，或被告之女友
    是否知悉被告持有槍彈，均與前揭之認定，不生影響，併此敘明。
三、原審以被告罪證明確予以論罪科刑，固非無見，惟查：(一)被告係未經許可，持有
    可發射子彈具有殺傷力之槍枝，而非改造具有殺傷力之槍枝（詳如後述），原判
    決判認為被告係製造具有殺傷力之槍枝，自有未合。(二)原判決就被告未經許可，
    持有前開土製霰彈子彈部分，未與未經許可，持有制式霰彈部分一併論以槍砲彈
    藥刀械管制條例第十二條第四項之罪，而誤以為係屬爆裂物，並論以同條例第七
    條第四項之罪；復以被告一行為同時持有子彈及爆裂物，為想像競合犯，依刑法
    第五十五條之規定，從一重之槍砲彈藥刀械管制條例第七條第四項之未經許可，
    持有爆裂物罪處斷，亦有未洽。被告上訴意旨，猶執前詞，否認犯行，指摘原判
    決不當，固無理由，惟原判決既有可議之處，自應由本院將原判決關於未經許可
    製造其他可發射子彈具有殺傷力之槍枝、未經許可持有爆裂物暨定執行刑部分予
    以撤銷改判。爰審酌被告有違反麻醉藥品管理條例、毒品危害防制條例之前科，
    素行不良，及其犯罪之動機、目的，暨未經許可，持有槍、彈，對於社會治安及
    他人所生之危害，犯罪後態度等一切情狀，量處有期徒刑三年二月，併科罰金新
    台幣十萬元，罰金部分，併諭知易服勞役之折算標準。扣案之前揭可發射子彈，
    具有殺傷力之土製霰彈槍一把（黑色，槍枝管制編號：0000000000號
    ）、具殺傷力之土製霰彈子彈一顆（即搜索扣押證明筆錄所載之火藥一瓶）、具
    殺傷力之制式霰彈子彈一顆（彈底標記為ＪＩＡＬＩＮＧ１２１２ＣＨＩＮＡ）
    ，皆為違禁物，均應依刑法第三十八條第一項第一款宣告沒收；至於瓦斯鋼瓶十
    七個，雖係被告所有，但非供被告犯本罪所用之物；而改造手槍半成品二支、改
    造霰彈槍成品一支（白色，槍枝管制編號：0000000000號）、改造手
    槍槍管三支、改造霰彈槍槍管半成品一支不具殺傷力亦非槍砲、彈藥之主要組成
    零件，又改造手槍子彈成品五顆、改造手槍子彈半成品十八顆、霰彈槍子彈成品
    三顆、霰彈槍子彈半成品三顆、改造手槍彈頭三個、改造手槍底火六十九顆均不
    具傷害力，有內政部警政署刑事警察局八十九年二月八日刑鑑字第一二二六九號
    鑑驗通知書、八十九年七月二十九日（八九）刑鑑字第一０一二０一號函、八十
    九年十二月十三日（八九）刑鑑字第一九四一一五號函、九十一年一月三日（九
    十）刑鑑字第二四三五九八號函、九十一年一月二十八日（九一）刑鑑字第一二
    八一五號函各一份在卷可參，既非違禁物，故均無庸宣告沒收，另電鑽二支、砂
    輪機一具，亦非供犯罪所用之物，均不為沒收之宣告。再被告行為時即修正前之
    槍砲彈藥刀械管制條例第十九條第一項固規定，犯同條例第十一條之罪，經判處
    有期徒刑者，應於刑之執行完畢或赦免後，令入勞動處所，強制工作，其期間為
    三年，惟該法條業經於被告行為後之九十年十一月十四日公布刪除，而保安處分
    係依裁判時之法律，刑法第二條第二項定有明文，本案裁判時，該條既已刪除，
    即無是否適用上開法條之問題，併此敘明。
四、不另為無罪之諭知部分；
    (一)公訴意旨另以：被告於八十八年九月間某日，經由綽號「阿達」之不詳姓名年
      彈、彈頭、底火、火藥等物之箱子後，復前往五金行購買電鑽、砂輪機後，即
      未經許可利用箱內之槍管、槍身，製造組裝成可發射子彈，具有殺傷力之土製
      霰彈槍及子彈，因認被告另涉有槍砲彈藥刀械管制條例第十一條第一項之未經
      許可，製造可發射子彈具有殺傷力之槍枝罪嫌，暨第十二條第一項、第五項之
      未經許可，製造子彈未遂罪嫌。
    (二)按犯罪事實，應依證據認定之，無證據不得推定其犯罪事實，刑事訴訟法第一
      百五十四條定有明文。又刑事訴訟法上所謂認定犯罪事實之證據，係指足以認
      定被告確有犯罪行為之積極證據而言，該項證據自須適合於被告犯罪事實之認
      定，始得採為斷罪資料；如未發現相當證據，或證據不足以證明，自不能以推
      測或擬制之方法，以為裁判之基礎，最高法院二十九年上字第三一０五號、四
      十年台上字第八十六號分別著有判例可資參照。
    (三)訊據被告堅決否認有此部分犯行，辯稱：取得該只箱子時，其中即有上開槍枝
      、子彈，並未製造等語。
    (四)公訴人認被告有上開犯行，係以(一)被告已於警訊供承：伊於取得該只箱子後
      ，即前往五金行購買電鑽、砂輪機等物，並箱子內原已鑽孔之槍管、槍身，組
      裝成成品，且用電鑽、砂輪機修改槍管等情。復有電鑽二支、砂輪機一具、改
      造手槍槍管三支扣案可證，且有桃園縣警察局大樹分局製作之報告書，現場照
      片五幀等可供佐證。又扣案之土製霰彈槍二把，經鑑定結果，其中槍枝管制編
      號：0000000000號之黑色霰彈槍，具有殺傷力，另一把白色霰彈槍
      ，係半成品，不具殺傷力，有內政部刑事警察局鑑定書在卷可稽。再觀諸現場
      照片，各式改造工具與查扣之霰彈槍等物，係散置於被告住處。(二)被告為警查
      獲時，取出如附表所示之子彈成品、半成品及各式改造工具散置一處等為論據
      。
    (五)經查：
      1.被告雖於警訊時陳稱：「是一位朋友綽號『阿達』男子介紹我去中壢市新街
        廟一帶巷子內有一只箱子，箱子內有改造手槍零件及工具，於是我前往帶回
        該只箱子後，即自行改造。‧‧‧」、「我至五金行購買電鑽、砂輪機後，
        自該只箱子內取得火藥及改造槍械等物品，把原已鑽孔好的成品槍管、槍身
        ，自行組裝成品改造‧‧‧」（見偵查卷第一０頁正、反面），然經本院前
        審勘驗同日（八十九年一月二十二日）檢察官偵訊錄音帶結果：「檢察官問
        被告：『何時開始改造槍彈？』被告答：『不是改造，因為當時朋友給我那
        箱東西，我自己要組合看看。』檢察官問：『什麼時候？』被告答：『前二
        天才開始弄而已。』」，此有本院前審九十一年十月八日勘驗筆錄附卷可稽
        （見本院上訴卷第七十二頁、第七十三頁）。復觀諸被告於該次警訊時供稱
        ：「（何時起改造槍彈？）是組合槍，子彈是之前朋友給我的，槍是組合起
        來要交給警察的」、「（查扣之槍彈都是你的？）是的。部分工具是我用來
        組合用的」等語（見偵查卷第三六頁反面至第三七頁，則被告先於警訊時泛
        稱「自行組裝成品改造」，嗣於同日檢察官訊問時明確陳述「不是改造，是
        要自行組合」，顯見被告於警訊中所言，是因未區分「組裝」、「改造」用
        語不同所致，並非自承其有改造槍械之犯行。況本院前審勘驗扣案之電鑽，
        勘驗結果為「二、系爭電鑽為德國ＢＯＳＣＨ牌瑞士廠製作，為大型工業用
        電鑽，長二十八公分、高十六點五公分、轉速控制分為五段式，可適用直徑
        十ＭＭ、六ＭＭ、四ＭＭ、八ＭＭ之鑽頭。三、系爭電鑽底座並無電源裝置
        ，致無從實際操作得否鑽穿金屬之功能」（見本院上訴卷第八十七頁），此
        有本院前審勘驗筆錄在卷可稽，是該電鑽是否能啟動而足以修改鋼管？得否
        供改造本件霰彈槍之工具？尚非無疑。再改造槍枝，需車床等相當之設備或
        機器始得為之，此為一般常識，而扣案之電鑽如前所述，無從得知是否具備
        鑽穿金屬之功能，被告亦難僅憑扣案之砂輪機改造槍枝，是被告辯稱伊僅意
        圖組裝槍枝，並無改造行為等語，尚非虛妄，應可採信。
      2.前開經認定具有殺傷力之子彈，公訴人認係被告未經許可而持有，並非製造
        ，至於其他子彈，不僅未具殺傷力，而與槍砲彈藥刀械管制條例第十二條第
        一項之規定未合，且亦查無其他積極事證足資證明被告已著手於子彈之製造
        ，尚不能僅以被告持有子彈之半成品即認其有製造子彈之犯行。
      3.至於桃園縣警察局大樹分局製作之報告書，現場照片等，係警方於查獲被告
        後就現場加以拍照，並提起報告書，亦不足以證明被告有製造槍枝或子彈之
        犯行。
    綜上所述，不能證明被告有此部分之犯行，惟公訴人認為被告此部分罪嫌，與前
    開被告未經許可，持有可發射子彈具有殺傷力之槍枝，或未經許可，持有子彈間
    ，分別有實質上一罪之關係，爰不另為無罪之諭知。
據上論斷，應依刑事訴訟法第三百六十九條第一項前段、第三百六十四條、第二百九
十九條第一項前段、槍砲彈藥刀械管制條例第十一條第四項、第十二條第四項，刑法
第十一條前段、第五十五條、第四十七條、第四十二條第二項、第三十八條第一項第
一款，罰金罰鍰提高標準條例第二條，現行法規所定貨幣單位折算新台幣條例第二條
，判決如主文。
本案經檢察官彭坤業到庭執行職務。
中      華      民      國    九十二    年     十一     月      七      日
                              臺灣高等法院刑事第二十四庭
                                  審判長法  官  陳  貽  男
                                        法  官  徐  世  禎
                                        法  官  李  世  貴
右正本證明與原本無異。
如不服本判決應於收受送達後十日內向本院提出上訴書狀，其未敘述上訴之理由者並
得於提起上訴後十日內向本院補提理由書（均須按他造當事人之人數附繕本）。
                                        書記官  魏  汝  萍
中      華      民      國    九十二    年     十一     月      七      日
附表：
┌──────────────────┬───────────────┐
│ 扣案物                             │    數量                      │
├──────────────────┼───────────────┤
│ 改造手槍半成品                     │    二支                      │
├──────────────────┼───────────────┤
│ 改造霰彈槍成品                     │    二支                      │
├──────────────────┼───────────────┤
│ 改造手槍槍管                       │    三支                      │
├──────────────────┼───────────────┤
│ 瓦斯鋼瓶                           │    十七個                    │
├──────────────────┼───────────────┤
│ 改造手槍子彈成品                   │    五顆                      │
├──────────────────┼───────────────┤
│ 改造手槍子彈半成品                 │    十八顆                    │
├──────────────────┼───────────────┤
│ 霰彈槍子彈成品                     │    三顆                      │
├──────────────────┼───────────────┤
│ 霰彈半成品                         │    三顆                      │
├──────────────────┼───────────────┤
│ 制式霰彈槍子彈                     │    一顆                      │
├──────────────────┼───────────────┤
│ 改造手槍彈頭                       │    三個                      │
├──────────────────┼───────────────┤
│ 改造手槍底火                       │    六十九顆                  │
├──────────────────┼───────────────┤
│ 土製霰彈子彈（起訴書誤載為火藥）   │    一顆                      │
├──────────────────┼───────────────┤
│ 電鑽                               │    二枝                      │
├──────────────────┼───────────────┤
│ 砂輪機                             │    一具                      │
├──────────────────┼───────────────┤
│ 改造霰彈槍槍管半成品               │    一支                      │
└──────────────────┴───────────────┘
附錄：本判決論罪科刑法條全文
  槍砲彈藥刀械管制條例第十一條：
    未經許可，製造、販賣或運輸第四條第一款所稱其他可發射金屬或子彈具有殺傷
    力之各式槍砲者，處五年以上有期徒刑，併科新台幣一千萬元以下罰金。
    未經許可，轉讓、出租或出借前項所列槍砲者，處三年以上十年以下有期徒刑，
    併科新台幣七百萬元以下罰金。
    意圖供自己或他人犯罪之用，而犯前二項之罪者，處無期徒刑或七年以上有期徒
    刑，併科新台幣一千萬以下罰金。
    未經許可，持有、寄藏或意圖販賣販賣而陳列第一項所列槍砲者，處一年以上七
    年以下有期徒刑，併科新台幣七百萬元以下罰金。
    第一項至第三項之未遂犯罰之。
  槍砲彈藥刀械管制條例第十二條：
    未經許可，製造、販賣或運輸子彈者，處一年以上七年以下有期徒刑，併科新台
    幣五百萬元以下罰金。
    未經許可，轉讓、出租或出借子彈者，處六月以上五年以下有期徒刑，併科新台
    幣三百萬元以下罰金。
    意圖供自己或他人犯罪之用，而犯前二項之罪者，處三年以上十年以下有期徒刑
    ，併科新台幣七百萬元以下罰金。
    未經許可，持有、寄藏或意圖販賣而陳列子彈者，處五年以下有期徒刑，併科新
    台幣三百萬元以下罰金。
    第一項至第三項之未遂犯罰之。


司法院資訊處製作；財團法人民間司法改革基金會備份。
